【裁判字號】    97,訴,3488
【裁判日期】    971118
【裁判案由】    毒品危害防制條例
【裁判全文】
臺灣臺中地方法院刑事判決              97年度訴字第3488號
公  訴  人  臺灣臺中地方法院檢察署檢察官
被      告  乙○○
                    國民
                    （現羈押於臺灣臺中看守所）
還任辯護人  趙建興律師
被      告  丙○○
                    國民
                    （現因另案於臺灣臺中監獄台中分監執行
指定辯護人  本院公設辯護人戊○○
上列被告因毒品危害防制條例案件，經檢察官提起公訴（九十七
年度偵字第一七二二一號），本院判決如下：
    主    文
乙○○犯如附表編號一至八所示之罪，均累犯，各處如附表編號
一至八所示之刑。主刑部分應執行有期徒刑拾柒年。
丙○○犯如附表編號二、三、四、五所示之罪，各處如附表編號
二、三、四、五所示之刑。主刑部分應執行有期徒刑拾伍年陸月
。
    事  實
一、乙○○前因毒品危害防制條例案件，經本院以九十四年度中
    簡字第二九九一號判決判處有期徒刑六月確定，嗣經減刑，
    甫於民國九十六年九月十八日執行完畢。詎仍不知悔改，明
    知海洛因、甲基安非他命分別係毒品危害防制條例第二條第
    二項第一、二款所規定之第一級、第二級毒品，不得販賣，
    竟基於意圖營利之犯意，單獨或夥同具有犯意聯絡之丙○○
    ，為下列（一）至（六）所示販賣第一級、第二級毒品之犯
    行；又明知不得轉讓第一級毒品海洛因，竟基於轉讓海洛因
    之犯意，為下列（七）所示之犯行；又明知甲基安非他命係
    經行政院衛生署公告禁止使用，為藥事法所規範之禁藥，不
    得轉讓，竟基於轉讓禁藥之犯意，為下列（八）所示之犯行
    ：
（一）廖鴻文欲購買海洛因施用，乃委請甲○代為介紹，甲○應
      允後，於九十七年五月十三日晚上十時許，由甲○（由本
      院另行審理）偕同廖鴻文前往乙○○位於臺中市○○○路
      ○段之某租屋處樓下，經甲○先以電話撥打乙○○所使用
      門號0000000000號行動電話聯絡，與乙○○談
      妥購買海洛因事宜，廖鴻文並將新臺幣（下同）一千五百
      元款項透過甲○轉交乙○○後，乙○○即下樓將數量不詳
      ，價格為一千五百元之海洛因販賣予廖鴻文一次。
（二）於九十七年六月二十六日下午五時許，由廖鴻文先以電話
      撥打乙○○所使用門號0000000000號行動電話
      聯絡，與乙○○談妥購買海洛因事宜，並前往乙○○位於
      臺中市○區○○○路三六七號十五樓之十五租屋處樓下之
      全家便利商店後，乙○○即推由具有犯意聯絡之丙○○將
      數量不詳，價格為一千元之海洛因販賣予廖鴻文一次，惟
      廖鴻文僅給付丙○○八百元。
（三）於九十七年六月二十四日上午八時許，由潘郁文先以電話
      撥打乙○○所使用門號0000000000號行動電話
      聯絡，與乙○○談妥購買海洛因事宜，並前往乙○○位於
      臺中市○區○○○路三六七號十五樓之十五租屋處樓下後
      ，乙○○即推由具有犯意聯絡之丙○○將數量不詳，價格
      為五百元之海洛因販賣予潘郁文一次。
（四）於九十七年六月十四日晚上六時許，由何如玉先以電話撥
      打乙○○所使用門號0000000000號行動電話聯
      絡，與乙○○談妥購買海洛因事宜後，乙○○即推由具有
      犯意聯絡之丙○○將數量不詳，價格為二千元之海洛因，
      攜至臺中市○○路○段一七四號附近（即太原路三段之全
      家便利商店），販賣予何如玉一次。
（五）於九十七年六月二十四日凌晨二時許，由何如玉先以電話
      撥打乙○○所使用門號0000000000號行動電話
      聯絡，與乙○○談妥購買海洛因事宜後，乙○○即推由具
      有犯意聯絡之丙○○將數量不詳，價格為二千元之海洛因
      ，攜至臺中市○○路○段一七四號附近（即太原路三段之
      全家便利商店），販賣予何如玉一次。
（六）於九十七年五月五日晚上八時許，由蔡佳芝先以電話撥打
      乙○○所使用門號0000000000號行動電話聯絡
      ，與乙○○談妥購買甲基安非他命事宜後，乙○○即前往
      臺中市○○路與大雅路口附近，將數量四分之一錢，價格
      為五千元之甲基安非他命販賣予蔡佳芝一次。
（七）於九十七年六月十一日凌晨三時許，由劉坤煌先以電話撥
      打乙○○所使用門號0000000000號行動電話聯
      絡後，乙○○前往臺中市○○路之某釣蝦場外停車場，將
      重量約零點一公克即一支香煙的量之海洛因無償轉讓予劉
      坤煌一次。
（八）於九十七年七月十四日凌晨一、二時許，乙○○在其位於
      臺中市○區○○○路三六七號十五樓之十五租屋處，將重
      量約零點○五公克即可吸食四、五口之甲基安非他命無償
      轉讓予丙○○一次。
    嗣經警接獲線報後，對乙○○所持用之門號0000000
    000號行動電話實施通訊監察，並於九十七年七月十六日
    上午九時許，在乙○○位於臺中市○○區○○路二段三九號
    十四樓之二住處執行搜索，扣得乙○○所有供其作為聯絡販
    賣第一、二級毒品及轉讓第一級毒品所用之BENQ牌行動電話
    一支（內含門號0000000000號SIM卡），而查獲
    上情。
    理  由
壹、證據能力部分：
一、按被告以外之人於偵查中向檢察官所為之陳述，除顯有不可
    信之情況者外，得為證據。刑事訴訟法第一百五十九條之一
    第二項定有明文。偵查中對被告以外之人（包括證人、鑑定
    人、告訴人、被害人及共同被告等）所為之偵查筆錄，或被
    告以外之人向檢察官所提之書面陳述，性質上均屬傳聞證據
    。惟現階段刑事訴訟法規定檢察官代表國家偵查犯罪、實施
    公訴，依法其有訊問被告、證人及鑑定人之權，證人、鑑定
    人且須具結，而實務運作時，檢察官偵查中向被告以外之人
    所取得之陳述，原則上均能遵守法律規定，不致違法取供，
    其可信度極高，職是，被告以外之人前於偵查中已具結而為
    證述，除反對該項供述得具有證據能力之一方，已釋明「顯
    有不可信之情況」之理由外，不宜以該證人未能於審判中接
    受他造之反對詰問，即遽指該證人於偵查中之陳述不具證據
    能力。查本件證人甲○、廖鴻文、何如玉、蔡佳芝、劉坤煌
    ，於偵查中所為證述，均已具結保證其等證言之真實性，渠
    等所為證述及共同被告乙○○、丙○○於偵查中之供述，被
    告、辯護人均未能釋明上開陳述有何「顯不可信之情況」，
    且於客觀之外部情狀上，難認有何顯不可信之情狀，是證人
    甲○、廖鴻文、何如玉、蔡佳芝、劉坤煌，共同被告乙○○
    、丙○○於偵查中所為陳述，自有證據能力。
二、次按被告以外之人於審判外之陳述，雖不符前四條之規定，
    而經當事人於審判程序同意作為證據，法院審酌該言詞陳述
    或書面陳述作成時之情況，認為適當者，亦得為證據。當事
    人、代理人或辯護人於法院調查證據時，知有第一百五十九
    條第一項不得為證據之情形，而未於言詞辯論終結前聲明異
    議者，視為有前項之同意。刑事訴訟法第一百五十九條之五
    定有明文。核其立法理由在於傳聞證據未經當事人之反對詰
    問予以核實，乃排斥其證據能力。惟當事人如放棄對原供述
    人之反對詰問權，於審判程序表示同意該等傳聞證據可作為
    證據，此時，法院除認該傳聞證據欠缺適當性外，自可承認
    其證據能力。本件檢察官、被告及辯護人於審判期日，對證
    人甲○、廖鴻文、潘郁玟、何如玉、蔡佳芝、劉坤煌於警詢
    時所為陳述，被告乙○○、丙○○於警詢中之供述，及就被
    告乙○○所使用門號0000000000號行動電話通訊
    監察譯文、通訊監察書等證據均未於言詞辯論終結前表示異
    議，且本院審酌該等證據作成時，均無不適當之處，是依前
    揭說明，上開證據均有證據能力。
貳、認定犯罪事實所根據的證據及理由：
一、訊據被告乙○○、丙○○於本院審理中均坦白承認確有於如
    附表編號二、三、四、五所示之時、地共同販賣第一級毒品
    予廖鴻文、潘郁文、何如玉；另被告乙○○坦承於如附表編
    號一所示之時、地販賣第一級毒品海洛因予廖鴻文，於附表
    編號六所示之時、地販賣第二級毒品甲基安非他命予蔡佳芝
    ，於附表編號七所示之時、地轉讓第一級毒品海洛因予劉坤
    煌，於附表編號八所示之時、地轉讓第二級毒品甲基安非他
    命予丙○○等事實。核與證人甲○、廖鴻文、潘郁文、何如
    玉、蔡佳芝、劉坤煌於警詢中之陳述，證人甲○、廖鴻文、
    何如玉、蔡佳芝、劉坤煌於偵查中之證述，及被告丙○○、
    乙○○於警詢、偵查中之陳述相符，且有電話號碼0000
    000000號行動電話通訊監察譯文在卷可稽，復有BENQ
    牌行動電話（內含0000000000號SIM卡）扣案可
    資佐證。被告二人自白核與事實相符，事證明確，犯行堪予
    認定。至檢察官起訴書記載如附表二所示之販賣所得為一千
    元，但查被告乙○○於本院審理時陳稱該次交易，被告丙○
    ○僅自廖鴻文處收取八百元，核與上開監聽譯文內容相符，
    是此部分之販賣所得應認定為八百元，附此敘明。
二、論罪科刑：
（一）查海洛因、安非他命分屬毒品危害防制條例第二條第二項
      第一款、第二款所定第一級、第二級毒品。又甲基安非他
      命屬安非他命成分，經行政院衛生署於七十五年七月十一
      日衛署藥字第五九七六二七號公告禁止使用在案，此有該
      署九十五年五月二十三日衛署藥字第○九六○○二一七一
      六號函可參，且甲基安非他命亦屬毒品危害防制條例第二
      條第二項規定之第二級毒品。按藥事法第八十三條第一項
      法定刑為七年以下有期徒刑，得併科新臺幣五百萬元以下
      罰金，較毒品危害防制條例第八條第二項之法定刑為重，
      且藥事法第八十三條第一項係於九十三年四月二十一日修
      正公布，同年月二十三日施行，九十四年二月五日及九十
      五年五月三十日修正公布之藥事法該條項並未修正，為毒
      品危害防制條例之後法，而毒品之範圍尚包括影響精神物
      質與其製品，藥事之管理亦非僅止於藥品之管理，毒品未
      必係經公告之禁藥，禁藥亦未必為毒品，是毒品危害防制
      條例與藥事法二者，並無必然之特別法與普通法關係，故
      除有轉讓之第二級毒品達毒品危害防制條例第八條第六項
      之一定數量，經依法加重後之法定刑較藥事法第八十三條
      第一項之法定刑為重之情形外，因藥事法第八十三條第一
      項為後法，且為重法，應優先適用藥事法處罰（最高法院
      九十七年度臺非字第三九七號判決、九十七年度臺上字第
      三四九○號判決參照）。查本件被告乙○○如附表編號八
      所示轉讓甲基安非他命之重量約零點○五公克即僅足夠吸
      四、五口之劑量，業據被告乙○○供陳在卷，未超過行政
      院依毒品危害防制條例第八條第六項頒訂之「轉讓持有毒
      品加重其刑之數量標準」第二條第二項規定之淨重十公克
      之數量，故本件關於附表編號八所示之轉讓第二級毒品甲
      基安非他命犯行，自應適用藥事法論處。
（二）核被告乙○○、丙○○就附表編號二、三、四、五所為，
      均係違反毒品危害防制條例第四條第一項之販賣第一級毒
      品罪；另被告乙○○就附表編號一所為，係違反同條例第
      四條第一項之販賣第一級毒品罪，就附表編號六所為係違
      反同條例第四條第二項之販賣第二級毒品罪，就附表編號
      七所為，係違反同條例第八條第一項轉讓第一級毒品罪，
      就附表編號八所為，係違反藥事法第八十三條第一項之轉
      讓禁藥罪，此部分起訴意旨認被告乙○○係違反毒品危害
      防制條例第八條第二項之轉讓第二級毒品罪，尚有未洽，
      惟其起訴部分之事實相同，本院自應依法變更起訴法條。
      被告乙○○、丙○○為供單獨或共同販賣而持有第一級或
      第二級毒品海洛因、甲基安非他命之低度行為，應為販賣
      之高度行為所吸收；另被告乙○○其為轉讓而持有第一級
      毒品海洛因、第二級毒品甲基安非他命禁藥之低度行為，
      應為轉讓第一級毒品海洛因、第二級毒品甲基安非他命禁
      藥之高度行為所吸收，均不另論罪。被告乙○○所犯如附
      表編號一至五所示五次販賣第一級毒品罪，如附表編號六
      所示一次販賣第二級毒品罪，如附表編號七所示一次轉讓
      第一級毒品罪，如附表編號八所示一次轉讓禁藥罪間，及
      被告丙○○所犯如附表編號二至五所示四次販賣第一級毒
      品罪間，均犯意各別，罪名互異，應予分論併罰。被告乙
      ○○、丙○○就附表編號二至五所犯販賣第一級毒品罪有
      犯意聯絡、行為分擔，應論以共同正犯。被告乙○○前因
      毒品危害防制條例案件，經本院以九十四年度中簡字第二
      九九一號判決判處有期徒刑六月確定，嗣經減刑，甫於九
      十六年九月十八日執行完畢，此有臺灣高等法院被告前案
      紀錄表一份在卷可憑，其受徒刑執行完畢，五年以內故意
      再犯本件有期徒刑以上之罪，均為累犯，除就法定本刑中
      死刑、無期徒刑部分，依法不得加重外，就法定本刑中之
      有期徒刑、罰金刑部分，均應依刑法第四十七條第一項加
      重其刑。
（三）按刑法第五十九條規定犯罪之情狀可憫恕者，得酌量減輕
      其刑，其所謂「犯罪之情狀」，與同法第五十七條規定科
      刑時應審酌之一切情狀，並非有截然不同之領域，於裁判
      上酌減其刑時，應就犯罪一切情狀（包括第五十七條所列
      舉之十款事項），予以全盤考量，審酌其犯罪有無可憫恕
      之事由（即有無特殊之原因與環境，在客觀上足以引起一
      般同情，以及宣告法定低度刑，是否猶嫌過重等等），以
      為判斷（最高法院九十五年度台上字第六一五七號判決意
      旨參照）。而毒品危害防制條例第四條第一項、第二項規
      定之法定刑為死刑、無期徒刑、七年以上有期徒刑，刑度
      可謂重大。然同為販賣第一級、第二級毒品之人，其原因
      動機不一，犯罪情節未必盡同，或有大盤毒梟者，亦有中
      、小盤之分，甚或僅止於吸毒者友儕間為求互通有無之有
      償轉讓者亦有之，其販賣行為所造成危害社會之程度自屬
      有異，法律科處此類犯罪，所設之法定最低本刑卻同為「
      死刑或無期徒刑或七年以上有期徒刑」，不可謂不重。為
      達懲儆被告，並可達防衛社會之目的者，自非不可依客觀
      之犯行與主觀之惡性二者加以考量其情狀，是否有可憫恕
      之處，適用刑法第五十九條之規定酌量減輕其刑，期使個
      案裁判之量刑，能斟酌至當，符合比例原則。被告乙○○
      販賣第一級毒品海洛因之對象僅有證人廖鴻文、潘郁文、
      何如玉，販賣次數為五次，販賣第二毒品之對象僅有蔡佳
      芝，販賣次數為一次，販賣所得合計僅一萬一千八百元，
      實際販售出之毒品數量，較諸販毒集團尚屬零星小額，被
      告乙○○販售數量及販賣所得金額尚非鉅額，且僅係單純
      販賣交易毒品，並無施用強暴、脅迫之不法手段，更無向
      購買毒品之人積極催討交易款項，以其情節而論，其惡性
      尚不如專以販賣第一級毒品維生之販毒集團重大，被告乙
      ○○既非販賣毒品之大盤或中盤商，被告乙○○販賣毒品
      之行為尚未造成無可彌補之鉅大危害；另被告丙○○係依
      被告乙○○之指示代為送交第一級毒品海洛因予購毒者，
      是被告二人所犯之販賣第一級罪，被告乙○○另犯販賣第
      二級毒品罪，其最輕法定本刑為無期徒刑、七年以上有期
      徒刑，實屬情輕法重，衡其犯罪情狀在客觀上顯非不可憫
      恕，以其所犯之罪之最低法定刑為無期徒刑、七年以上有
      期徒刑而言，本院認為法重情輕，縱使量處法定最低刑度
      之刑，仍嫌過重，爰依刑法第五十九條之規定，就附表編
      號一至六所示之罪均予以酌量減輕其刑度，且被告乙○○
      上開販賣第一級、第二級毒品犯行，均有加重及減輕事由
      ，爰各依法先加重後減輕之。
（四）爰審酌被告乙○○前有違反懲治盜匪條例、毒品危害防制
      條例前科，被告丙○○前有公共危險前科，此有臺灣高等
      法院被告前案紀錄表二份在卷可按，其不知戒慎惕勵，明
      知毒品具有成癮性、濫用性，對社會深具危害，且年輕力
      壯，不思正當工作營生，竟為謀個人私利，無視於政府制
      定毒品危害防制條例之立法美意，販賣第一級毒品海洛因
      及第二級毒品甲基安非他命，危害國民身體健康及社會治
      安，並造成毒品之泛濫，且購買毒品者，甚多因施用毒品
      之結果，無工作能力，而無正當工作收入，若非尋求親友
      經濟奧援，常會藉竊盜、搶奪等行為或再將購入之毒品重
      新販出牟利，以資作購買毒品費用，對社會治安造成危害
      ，另被告乙○○轉讓第一級毒品海洛因、第二級毒品甲基
      安非他命禁藥，予他人施用，亦戕害他人身心，但被告二
      人面對最低本刑為死刑、無期徒刑、七年以上有期徒刑之
      罪仍坦然承認，接受法律之制裁，犯後態度良好，顯已有
      悔改之意，衡情應有再令入社會自新之機會等一切情狀，
      分別量處如主文所示之刑，並定應執行之刑。
（五）按犯第四條至第九條、第十二條、第十三條或第十四條第
      一項、第二項之罪者，其供犯罪所用或因犯罪所得之財物
      ，均沒收之，如全部或一部不能沒收時，追徵其價額或以
      其財產抵償之。毒品危害防制條例第十九條第一項定有明
      文。又按共同正犯之犯罪所得為新臺幣時，因係合併計算
      ，且於全部或一部不能沒收時以其財產抵償之，為避免執
      行時發生重複沒收、抵償之情形，故各共同正犯之間係採
      連帶沒收主義，於裁判時僅諭知連帶沒收，不得就全體共
      同正犯之總所得對各該共同正犯分別重複諭知沒收（最高
      法院九十五年度台上字第三八八三號判決意旨參照）。查
      被告乙○○與被告丙○○就如附表編號二、三、四、五所
      示販賣第一級毒品所得共計五千三百元，係被告乙○○與
      丙○○二人犯共同販賣第一級毒品罪所得之財物，雖未扣
      案，然應依毒品危害防制條例第十九條第一項規定，各應
      宣告連帶沒收，如全部或一部不能沒收時，以其等財產抵
      償之。另被告乙○○所為如附表編號一所示販賣第一級毒
      品海洛因所得一千五百元，如附表編號六所示販賣第二級
      毒品甲基安非他命所得五千元，合計共六千五百元，雖未
      扣案，亦依毒品危害防制條例第十九條第一項之規定併予
      諭知沒收，如全部或一部不能沒收時，依同條項之規定，
      應以其財產抵償之。
（六）另按毒品危害防制條例第十九條第一項規定，犯販賣毒品
      罪者，其供犯罪所用或因犯罪所得之財物，均沒收之。但
      此並無「不問屬於犯人與否沒收之」之特別規定，自應仍
      有刑法第三十八條第一項第三款、第三項前段之適用，即
      以屬於犯人所有者為限，始得沒收之（最高法院九十四年
      度台上字第四二六五號裁判意旨參照）。在本案中，被告
      係使用門號0000000000號行動電話門號，作為
      違犯如附表所示編號一至七犯行之聯絡工具，上開門號借
      用案外人翁靜愉名義申請，但為被告乙○○所有，另該門
      號所插用之BENQ牌行動電話機，係被告乙○○所有且供販
      賣第一級毒品使用，業經被告乙○○供陳在卷，應依毒品
      危害防制條例第十九條第一項前段之規定，宣告沒收。另
      扣案之LG牌行動電話（內含0000000000號SIM
      卡）、SONY-ERICSSON牌行動電話（內含0000000
      000號SIM卡）、安非他命吸食器一個、玻璃球二個、
      安非他命吸食器一組、夾鏈袋一包、葡萄糖二包雖均為被
      告乙○○所有，但均非違禁物，且非供被告乙○○供犯本
      件犯罪所用之物，核與毒品危害防制條例第十九條第一項
      或刑法第三十八條沒收之要件均屬有間，爰不諭知沒收，
      併此敘明。
據上論斷，應依刑事訴訟法第二百九十九條第一項前段、第三百
條，毒品危害防制條例第四條第一項、第二項、第八條第一項、
第十九條第一項，藥事法第八十三條第一項，刑法第十一條、第
二十八條、第四十七條第一項、第五十九條、第五十一條第五款
、第九款、第十款判決如主文。
本案經檢察官丁○○到庭執行職務。
中    華    民    國    97    年    11    月    18    日
                  刑事第十六庭  審判長法  官  楊文廣
                                      法  官  柯志民
                                      法  官  周玉蘭
上正本證明與原本無異。
如不服本判決，應於收受送達後十日內向本院提出上訴書狀，並
應敘述具體理由；其未敘述上訴理由者，應於上訴期間屆滿後二
十日內向本院補提理由書（均須按他造當事人之人數附繕本）「
切勿逕送上級法院」。
                                      書記官  黃泰能
中    華    民    國    97    年    11    月    18    日
附錄本案論罪科刑法條
毒品危害防制條例第4條：
製造、運輸、販賣第一級毒品者，處死刑或無期徒刑；處無期徒
刑者，得併科新臺幣1千萬元以下罰金。
製造、運輸、販賣第二級毒品者，處無期徒刑或7年以上有期徒
刑，得併科新臺幣7百萬元以下罰金。
製造、運輸、販賣第三級毒品者，處5年以上有期徒刑，得併科
新臺幣5百萬元以下罰金。
製造、運輸、販賣第四級毒品者，處3年以上10年以下有期徒刑
，得併科新臺幣3百萬元以下罰金。
製造、運輸、販賣專供製造或施用毒品之器具者，處1年以上7年
以下有期徒刑，得併科新臺幣1百萬元以下罰金。
前五項之未遂犯罰之。
毒品危害防制條例第8條：
轉讓第一級毒品者，處1年以上7年以下有期徒刑，得併科新臺幣
1百萬元以下罰金。
轉讓第二級毒品者，處6月以上5年以下有期徒刑，得併科新臺幣
70萬元以下罰金。
轉讓第三級毒品者，處3年以下有期徒刑，得併科新臺幣30萬元
以下罰金。
轉讓第四級毒品者，處1年以下有期徒刑，得併科新臺幣10萬元
以下罰金。
前四項之未遂犯罰之。
轉讓毒品達一定數量者，加重其刑至二分之一，其標準由行政院
定之。
藥事法第83條：
明知為偽藥或禁藥，而販賣、供應、調劑、運送、寄藏、牙保、
轉讓或意圖販賣而陳列者，處7年以下有期徒刑，得併科新臺幣5
百萬元以下罰金。
犯前項之罪，因而致人於死者，處7年以上有期徒刑，致重傷者
，處3年以上12年以下有期徒刑。
因過失犯第1項之罪者，處2年以下有期徒刑、拘役或科新臺幣30
萬元以下罰金。
第1項之未遂犯罰之。
附表：
┌──┬────┬────┬────┬──────────┐
│編號│時間    │犯罪方式│犯罪所得│所犯罪名及處刑      │
├──┼────┼────┼────┼──────────┤
│ 1  │於97年5 │如犯罪事│1500元  │乙○○販賣第一級毒品│
│    │月13日晚│實欄（一│        │，累犯，處有期徒刑拾│
│    │上10時許│）所載  │        │伍年肆月。扣案BENQ行│
│    │。      │        │        │動電話（內含門號○九│
│    │        │        │        │00000000號  │
│    │        │        │        │SIM卡）沒收。未扣案 │
│    │        │        │        │之販賣第一級毒品所得│
│    │        │        │        │新臺幣壹仟伍佰元沒收│
│    │        │        │        │之，如全部或一部不能│
│    │        │        │        │沒收時，以其財產抵償│
│    │        │        │        │之。                │
├──┼────┼────┼────┼──────────┤
│ 2  │於97年6 │如犯罪事│800元   │乙○○、丙○○共同販│
│    │月26日下│實欄（二│        │賣第一級毒品，乙○○│
│    │午5時許 │）所載  │        │累犯，處有期徒刑拾伍│
│    │。      │        │        │年肆月；丙○○處有期│
│    │        │        │        │徒刑拾伍年貳月。未扣│
│    │        │        │        │案之販賣第一級毒品所│
│    │        │        │        │得新臺幣捌佰元連帶沒│
│    │        │        │        │收之，如全部或一部不│
│    │        │        │        │能沒收時，以其等之財│
│    │        │        │        │產抵償之。扣案BENQ  │
│    │        │        │        │行動電話（內含門號○│
│    │        │        │        │九00000000號│
│    │        │        │        │SIM卡）沒收。       │
├──┼────┼────┼────┼──────────┤
│ 3  │於97年6 │如犯罪事│500元   │乙○○、丙○○共同販│
│    │月24日上│實欄（三│        │賣第一級毒品，乙○○│
│    │午8時許 │）所載  │        │累犯，處有期徒刑拾伍│
│    │。      │        │        │年肆月；丙○○處有期│
│    │        │        │        │徒刑拾伍年貳月。未扣│
│    │        │        │        │案之販賣第一級毒品所│
│    │        │        │        │得新臺幣伍佰元連帶沒│
│    │        │        │        │收之，如全部或一部不│
│    │        │        │        │能沒收時，以其等之財│
│    │        │        │        │產抵償之。扣案BENQ行│
│    │        │        │        │動電話（內含門號○九│
│    │        │        │        │00000000號  │
│    │        │        │        │SIM卡）沒收。       │
├──┼────┼────┼────┼──────────┤
│ 4  │於97年6 │如犯罪事│2000元  │乙○○、丙○○共同販│
│    │月14日晚│實欄（四│        │賣第一級毒品，乙○○│
│    │上6時許 │）所載  │        │累犯，處有期徒刑拾伍│
│    │。      │        │        │年肆月；丙○○處有期│
│    │        │        │        │徒刑拾伍年貳月。未扣│
│    │        │        │        │案之販賣第一級毒品所│
│    │        │        │        │得新臺幣貳仟元連帶沒│
│    │        │        │        │收之，如全部或一部不│
│    │        │        │        │能沒收時，以其等之財│
│    │        │        │        │產抵償之。扣案BENQ行│
│    │        │        │        │動電話（內含門號○九│
│    │        │        │        │00000000號  │
│    │        │        │        │SIM卡）沒收。       │
├──┼────┼────┼────┼──────────┤
│ 5  │於97年6 │如犯罪事│2000元  │乙○○、丙○○共同販│
│    │月24日凌│實欄（五│        │賣第一級毒品，乙○○│
│    │晨2時許 │）所載  │        │累犯，處有期徒刑拾伍│
│    │。      │        │        │年肆月；丙○○處有期│
│    │        │        │        │徒刑拾伍年貳月。未扣│
│    │        │        │        │案之販賣第一級毒品所│
│    │        │        │        │得新臺幣貳仟元連帶沒│
│    │        │        │        │收之，如全部或一部不│
│    │        │        │        │能沒收時，以其等之財│
│    │        │        │        │產抵償之。扣案BENQ行│
│    │        │        │        │動電話（內含門號○九│
│    │        │        │        │00000000號  │
│    │        │        │        │SIM卡）沒收。       │
├──┼────┼────┼────┼──────────┤
│ 6  │於97年5 │如犯罪事│5000元  │乙○○販賣第二級毒品│
│    │月5日晚 │實欄（六│        │，累犯，處有期徒刑參│
│    │上8時許 │）所載  │        │年柒月。扣案BENQ行動│
│    │。      │        │        │電話（內含門號○九三│
│    │        │        │        │0000000號SIM │
│    │        │        │        │卡）沒收。未扣案之販│
│    │        │        │        │賣第一級毒品所得新臺│
│    │        │        │        │幣伍仟元沒收之，如全│
│    │        │        │        │部或一部不能沒收時，│
│    │        │        │        │以其財產抵償之。    │
├──┼────┼────┼────┼──────────┤
│ 7  │於97年6 │如犯罪事│無償轉讓│乙○○轉讓第一級毒品│
│    │月11日凌│實欄（七│        │，累犯，處有期徒刑壹│
│    │晨3時許 │）所載  │        │年肆月。扣案BENQ行動│
│    │。      │        │        │電話（內含門號○九三│
│    │        │        │        │0000000號SIM │
│    │        │        │        │卡）沒收。          │
├──┼────┼────┼────┼──────────┤
│ 8  │於97年7 │如犯罪事│無償轉讓│乙○○轉讓第二級毒品│
│    │月14日凌│實欄（八│        │，累犯，處有期徒刑捌│
│    │晨1、2時│）所載  │        │月。                │
│    │許。    │        │        │                    │
└──┴────┴────┴────┴──────────┘


司法院資訊處製作；財團法人民間司法改革基金會備份。
